臺灣桃園地方法院刑事裁定
111年度聲簡再字第10號
聲  請  人  謝清彥


上列再審聲請人因妨害公務案件，對於本院中華民國106年7月19
日所為第二審刑事確定判決（105年度簡上字第304號，下稱原確
定判決），聲請再審，本院裁定如下：
    主  文
再審之聲請駁回。
    理  由
一、聲請再審意旨略以：聲請人即受判決人（下稱聲請人）謝清
    彥於綠島監獄「受刑人個別處遇計畫」記明為「精神疾患」
    ，依身心障礙者權利公約施行法（下稱施行法）第8條第2項
    規定應受律師程序保障，且依施行法第10條第2項規定，施
    行法第8條第2項應有優先適用之效力，另秉臺灣高等法院10
    8國抗24號代釋明並供即時調查，請求准予律師扶助，以保
    權益。原審未優先適用上開施行法規定，自有適用法規不當
    之當然違背法令；此外，原確定判決悖離司法院大法官釋字
    第364號及第509號解釋保障言論自由之憲法精神，本案認事
    用法顯有違誤，爰依法聲請再審等語。
二、按聲請再審，應以再審書狀敘述理由，附具原判決之繕本及
    證據，提出於管轄法院為之；法院認為聲請再審之程序違背
    規定者，應以裁定駁回之。但其不合法律上之程式可以補正者，應定期間先命補正，刑事訴訟法第429條、第433條分別定有明文。又為受判決人之利益聲請再審，必其聲請之理由合於刑事訴訟法第420條第1項第1款至第6款或第421條所定之情形，始得為之。另刑事訴訟法對於有罪確定判決之救濟程序，設有再審及非常上訴二種，前者係為原確定判決認定事實錯誤而設立之救濟程序，與後者係為糾正原確定判決違背法令者有別，倘所指摘者，係關於原確定判決違背法令之情形，應依非常上訴程序尋求救濟，不得聲請再審，最高法院111年度台抗字第190號裁定可資參照。
三、經查：
　㈠觀聲請意旨所述，聲請人係指謫原審認定其涉犯刑法第140 
    條第1項前段之侮辱公務員罪違背司法院大法官釋字第364號
    及第509號解釋，且原審有依法應指定公設辯護人或律師為
    其辯護然未指定之違背法令情事云云，然前者係針對原確定
    判決認定之事實應如何適用法律有所爭執，後者亦非刑事訴
    訟法第420 條第1項各款或第421條之聲請再審事由，依上開
    規定及說明，其聲請程序顯然違背法規且無從補正，依刑事
    訴訟法第433條之規定，應予駁回。又本件聲請既顯屬程序
    上不合法，當應逕予駁回，而無通知聲請人到場並聽取檢察
    官意見之必要，併此敘明。
　㈡此外，身心障礙者受公約及其有關法規保障之權益遭受侵害
    、無法或難以實施者，得依法提起訴願、訴訟或其他救濟管
    道主張權利；侵害之權益係屬其他我國已批准或加入之國際
    公約及其有關法規保障者，亦同。身心障礙者委任律師依前
    項規定行使權利者，政府應依法提供法律扶助；其扶助業務
    ，得委託財團法人法律扶助基金會或其他民間團體辦理，為
    施行法第8條第1項、第2項所明文，觀諸上開規定既明文政
    府係「應依法提供法律扶助」，顯然就如何制定法規以保障
    身心障礙者受法律扶助之權利，政府仍可盱衡案件之公益性
    及資源之有效分配為合理之判斷，以本案而言，縱然聲請人
    為身心障礙者，其提起本件再審聲請顯然違背法規且無從補
    正，自無提供其法律扶助之必要，是聲請人請求准予律師扶
    助，亦難准許，附此敘明。
四、又不得上訴於第三審法院之案件，其第二審法院所為裁定，
    不得抗告，刑事訴訟法第405條定有明文。又依刑事訴訟法
    第455條之1第1項規定，適用簡易程序案件，經簡易判決處
    刑後，對於簡易判決有不服者，固得上訴於管轄之第二審地
    方法院合議庭，惟經該管轄之第二審地方法院合議庭判決後
    ，該案即告確定，不得再上訴於第三審法院，此觀刑事訴訟
    法第7編簡易程序之規定自明。聲請人對原確定判決聲請再
    審，係對管轄之第二審地方法院合議庭所為之確定判決聲請
    再審，依據上開規定，對於本院駁回再審聲請之裁定，不得
    抗告，併予此敘明。　　　
五、爰依刑事訴訟法第433 條，裁定如主文。 　　
中　　華　　民　　國　　111 　年　　9 　　月　　26　　日
                  刑事第十七庭審判長法  官  張明道
                                    法  官  李思緯
                                    法  官  蕭淳尹
以上正本證明與原本無異。
不得抗告。
                                    書記官　陳韋伃
中　　華　　民　　國　　111 　年　　9 　　月　　27　　日